【裁判字號】    98,上訴,2944
【裁判日期】    980924
【裁判案由】    違反槍砲彈藥刀械管制條例等
【裁判全文】
臺灣高等法院刑事判決                98年度上訴字第2944號
上  訴  人
即  被  告  甲○○
指定辯護人  本院公設辯護人  周君穎
上列上訴人因違反槍砲彈藥刀械管制條例等案件，不服臺灣板橋
地方法院97年度重訴字第52號，中華民國98年5 月25日第一審判
決（起訴案號：臺灣板橋地方法院檢察署97年度偵字第23296 號
），提起上訴，本院判決如下：
    主  文
上訴駁回。
    事  實
一、甲○○明知可發射子彈具有殺傷力之改造手槍，核屬槍砲彈
    藥刀械管制條例第四條第一項第一款所列之管制物品，非經
    中央主管機關之許可，不得製造，竟於民國九十三年一月二
    十二日農曆過年前夕之某日，在桃園縣桃園市○○路華山玩
    具店，以新臺幣（下同）四千元之價格，購得仿COLT廠半自
    動玩具手槍一枝（含彈匣），約於購入五個月後，基於製造
    可發射子彈具有殺傷力槍枝之犯意，在臺北縣新店市○○路
    六○巷十號四樓其住處內，將上開玩具手槍換裝上其以銼刀
    將鐵管磨成可貫通之槍管，以此方式製造可發射子彈具有殺
    傷力之改造手槍一枝而持有之。
二、甲○○另與丙○○共同基於意圖為自己不法所有之犯意聯絡
    ，於九十七年八月八日晚上九時三十分許，由甲○○駕駛其
    母侯懿真所有車號K4－7726號自小客車搭載丙○○，行經臺
    北縣五股鄉○○路水碓觀景公園登山步道口時，丙○○見丁○○、乙○○坐在距入口一百公尺處登山步道之觀景台內長
    椅上聊天而認有機可乘，遂提議行搶，甲○○應允後，乃駕
    車至山上無人處停車，由丙○○將原車牌卸下，甲○○則改
    懸掛渠等另行竊取車號P7－9973號之前後車牌二面（竊盜部
    分業據撤回上訴確定）完成後，再駕車返回上開觀景台前，
    由丙○○下車持甲○○所有客觀上足供兇器使用之玩具空氣
    槍一枝（經鑑定結果認不具殺傷力，非屬槍砲彈藥刀械管制
    條例所規範之槍枝）抵住丁○○之頭部，對丁○○及乙○○
    恫稱「不要動」等語，以此脅迫方式至使丁○○、乙○○均
    不能抗拒，丙○○旋即取走置於長椅上乙○○之黑色背包一
    個【內有國民身分證、健保卡、汽車駕照、台新銀行新光三
    越信用卡，花旗商業銀行信用卡、臺灣中小企業銀行金融卡
    、彰化商業銀行金融卡、電話IC卡及遠傳電信股份有限公司
    SIM卡各一張、NOKIA牌N77型及ASUS 牌手機各一支（手機序
    號各為00000000000000000、000000000000000）及現金一千
    二百元，背包併與上開竊得之車號為P7－9943號車牌均已丟
    棄於山溝內】，而甲○○則於車上負責把風接應，丙○○得
    手後迅速乘坐甲○○所駕之上開自小客車上，再由甲○○駕
    車駛離現場。
三、嗣於九十七年八月九日晚上七時五十分許，為警在臺北縣林
    口鄉○○路○段二五四號對面重劃區○道路查獲甲○○，並
    扣得乙○○所有之上開黑色皮夾一個（內有國民身分證、健
    保卡、汽車駕照、台新銀行新光三越信用卡，花旗商業銀行
    信用卡、臺灣中小企業銀行金融卡、彰化商業銀行金融卡、
    電話IC卡及遠傳電信股份有限公司SIM 卡各一張等物，均已
    發還予乙○○）及如附表編號1、2所示之改造手槍及玩具空
    氣槍；暨於同日晚上十一時許，在臺北縣林口鄉○○○街四
    號查獲丙○○，並扣得上開ASUS牌手機一支（已發還予乙○○）；再於翌日（十日）凌晨零時許，循線在臺北縣板橋市
    ○○○路南雅夜市查悉郭丁祿後，扣得上開NOKIA 牌手機一
    支（已還發予乙○○）。
四、案經臺北縣政府警察局蘆洲分局報告臺灣板橋地方法院檢察
    署檢察官偵查起訴。
    理  由
壹、程序方面
一、按被告以外之人於偵查中向檢察官所為之陳述，除顯有不可
    信之情況者外，得為證據，刑事訴訟法第一百五十九條之一
    第二項定有明文。此乃因檢察官訊問證人、鑑定人等被告以
    外之人時，均能遵守法律規定而不致違法取供，並令具結，
    可信性極高，為兼顧理論與實務而設。故被告、辯護人如主
    張證人於偵查中所為證言顯有不可信之情形者，本乎當事人
    主導證據調查原則，自應負舉證責任，否則，被告以外之人
    向檢察官所為之陳述，毋庸另為證明，即得作為認定被告犯
    罪之證據。查證人即被害人丁○○、乙○○、證人即共同被
    告丙○○於偵查中之供證，業經檢察官依法令其等具結，而
    被告或辯護人復未指出並證明各該證言有何顯不可信之情況
    ，再證人丁○○、乙○○業於原審審理時到庭，並均以證人
    身分具結後接受交互詰問，自已保障被告之詰問權，是以，
    上開證人於偵查中之證述，依刑事訴訟法第一百五十九條之
    一第二項之規定，自均得為證據。
二、次按被告以外之人於審判外之言詞或書面陳述，除法律有規
    定者外，不得作為證據；又被告以外之人於審判外之陳述，
    雖不符前四條之規定，而經當事人於審判程序同意作為證據
    ，法院審酌該言詞陳述或書面陳述作成時之情況，認為適當
    者，亦得為證據。當事人、代理人或辯護人於法院調查證據
    時，知有第一百五十九條第一項不得為證據之情形，而未於
    言詞辯論終結前聲明異議者，視為有前項之同意，刑事訴訟
    法第一百五十九條第一項、第一百五十九條之五分別定有明
    文。本件證人即被害人郭丁祿於警詢中之供證，雖屬傳聞證
    據，惟檢察官、被告及其辯護人於原審及本院均表示無意見
    而不予爭執，且迄至言詞辯論終結前亦未再聲明異議，本院
    審酌上開證據資料製作時之情況，尚無違法不當或證明力明
    顯過低之瑕疵，亦認以之作為證據，應屬適當。
三、另按現行刑事訴訟法關於「鑑定」之規定，除選任自然人充
    當鑑定人外，另設有囑託機關鑑定制度。依同法第一百九十
    八條、第二百零八條之規定，不論鑑定人或鑑定機關、團體
    ，固均應由法院、審判長、受命法官或檢察官視具體個案之
    需要而為選任、囑託，並依第二百零六條之規定，提出言詞
    或書面報告，始符合同法第一百五十九條第一項所定得作為
    證據之「法律有規定」之情形。否則所為之鑑定，仍屬傳聞
    證據。然於司法警察機關調查中之案件，為因應實務上，或
    因量大、或有急迫之現實需求，併例行性當然有鑑定之必要
    者，例如毒品之種類與成分、尿液之毒品反應，或者槍彈有
    無殺傷力等鑑定，基於檢察一體原則，得由該管檢察長對於
    轄區內之案件，以事前概括選任鑑定人或囑託鑑定機關、團
    體之方式，俾便轄區內之司法警察官、司法警察對於調查中
    之此類案件，得即時送請先前已選任之鑑定人或囑託之鑑定
    機關、團體實施鑑定，以求時效（法務部九十二年九月一日
    法檢字第○九二○○三五○八三號函參照，刊載於法務部公
    報第三一二期）。此種由檢察機關概括選任鑑定人或概括囑
    託鑑定機關、團體，再轉知司法警察官、司法警察於調查犯
    罪時參考辦理之作為，法無明文禁止，係為因應現行刑事訴
    訟法增訂傳聞法則及其例外規定之實務運作而為，此為本院
    辦案職務上所已知之事實。此種由司法警察官、司法警察依
    檢察官所概括選任之鑑定人或囑託鑑定機關、團體所為之鑑
    定結果，與檢察官選任或囑託為鑑定者，性質上並無差異，
    同具有證據能力（最高法院九十六年度台上字第二八六０號
    判決要旨參照）。查內政部警政署刑事警察局（下稱刑事警
    察局）係經臺灣高等法院署檢察長概括選任鑑定槍彈有無殺
    傷力之鑑定機關，依上開說明，上開鑑定機關所出具之槍彈
    鑑定書應具證據能力。
貳、實體方面
一、訊據被告甲○○矢口否認上開改造手槍及強盜犯行，辯稱：
    上開扣案之掌心雷手槍是伊在九十三年農曆過年前，於桃園
    市○○路華山玩具店旁邊，向不詳姓名之人購得的，因對方
    叫什麼名字伊都不曉得，故於為警查獲時，因為伊沒有辦法
    交代來源，所以便說係伊自行改造的，又伊駕車搭載丙○○
    前往上開登山步道口，原本丙○○下車說要去偷機車置物箱
    內之物品，後來他又上車，跟伊說那邊有一對情侶用搶的比
    較快，便將伊玩具空氣槍帶下車去搶那對情侶，當時伊係顧
    及義氣，不願拋下他，故才在車上等他，並非伊與丙○○共
    謀強盜云云。
二、經查：
  (一)改造手槍部分：
  1.扣案如附表編號1 所示之槍枝經送請刑事警察局以性能檢驗
    法鑑定結果認：係改造手槍，由仿COLT廠半自動手槍製造之
    槍枝，換裝土造金屬槍管而成，擊發功能正常，可供擊發適
    用子彈使用，認具殺傷力，此有該局九十七年九月五日刑鑑
    字第○九七○一二二一六三號槍彈鑑定書及照片四幀在卷可
    稽（偵查卷第一二○至一二二頁）；經原審再送請法務部調
    查局以性能檢視法及實際試射法鑑定結果認：(1)係以仿COLT
    .25 手槍型式，由金屬材質製成以打擊底火方式擊發之遊戲
    類模擬槍械，經換裝口徑5.3mm 且經貫通可容金屬彈丸通過
    之金屬材質槍管改造而成；(2)經操作機械性能良好，由於送
    鑑時未附送試射子彈，實驗室另取模擬槍械使用之6.6×15
    mm分解式銅質彈殼，內部以起跑槍火藥替代發射藥及安裝底
    火帽藥、前端加裝直徑4.5mm 金屬彈丸等組成適合送鑑槍枝
    裝填試射實驗用模擬土造子彈一顆，以送鑑槍枝裝填實際射
    擊，能擊發，以彈速測定儀於槍口前方1 公尺處測得發射彈
    丸速度每秒285公尺，經換算發射彈丸（直徑4.5mm、重0.36
    公克）單位面積動能約91.927 焦耳/平方公分，依日本科學
    警察研究所之研究結果，發射彈丸單位面積動能達20焦耳/
    平方公分即足以進入人體皮肉層；(3)經檢視槍枝射後整體結
    構及性能無異狀，依其材質、結構強度及槍枝整體機械性能
    現狀，能夠與適合其使用之子彈配用實際發射彈丸展現相當
    程度殺傷力，認送鑑槍枝能夠擊發適用其使用於近距離具殺
    傷力之土造子彈，有該局九十八年四月二日調科參字第○九
    八○○二一○五○○號鑑定通知書在卷可查（原審卷第二○○、二○一頁），堪認該扣案之槍枝具有殺傷力。
  2.又上開扣案槍枝係被告於上揭時、地，將前所購得之玩具手
    槍換裝已貫通之槍管之事實，業據被告於警詢、偵查及原審
    時坦承不諱，雖其於本院辯稱：伊於為警查獲時，因沒有辦
    法交代來源，所以便說係伊自行改造的云云。惟被告迭於警
    詢、偵訊及原審供稱：其因購入時為道具槍不能發射子彈，
    只有打火藥會有火花及聲響，買回來玩之後，槍管壞掉了，
    所以其便以銼刀將鐵管磨成槍管後，換裝於所購入之仿COLT
    廠玩具手槍等語明確（偵查卷第二四、二五、九八頁、原審
    聲羈卷第五頁、原審卷第十九頁），倘被告係為使案情單純
    而胡亂陳述，儘可陳述持有之過程即可，實無反而陳述製造
    可發射子彈具殺傷力槍枝罪之較重犯行，是其上開辯詞真實
    性已非無疑。且上開扣案槍枝經刑事警察局鑑定結果，係換
    裝土造金屬槍管而成，經檢視該槍枝槍管其上具機械加工痕
    跡，及該槍枝換裝槍管僅需徒手換裝，不需工具輔助，亦有
    該局九十七年九月五日刑鑑字第○九七○一二二一六三號槍
    彈鑑定書及九十八年八月二十八日刑鑑字第○九八○一一○
    七四九號函在卷可憑（偵查卷第一二○至一二二頁、本院卷
    第九○頁），亦與被告上開自白係將鐵管磨成槍管後換裝於
    玩具手槍等情吻合。由上足認被告上開自白與事實相符，堪
    採為本案犯罪事實之證據，此外，並有仿COLT廠改造手槍一
    枝扣案為憑。被告上開所辯：伊於為警查獲時，因沒有辦法
    交代來源，所以便說係伊自行改造的云云，顯非可採，不足
    採信。此部分事證明確，被告上開製造可發射子彈具有殺傷
    力之改造手槍之犯行，自堪以認定。
  (二)攜帶兇器強盜部分：
  1.被告駕駛上開小客車搭載同案共犯丙○○前往上揭登山步道
    口，見被害人丁○○、乙○○於上址觀景台聊天，乃卸下原
    K4－7726號車牌，而改懸前已竊取之P7－9973號之車牌二面
    後，由丙○○持玩具空氣槍下車強取乙○○之女用皮包等情
    ，業據被告於警詢、偵查及原審中供承不諱（偵查卷第二一
    至二四、九八、一一○頁、原審卷第一六七頁），核與證人
    即共犯丙○○於偵審中供證情節相符（偵查卷第十五至十八
    、一○○、一一一頁、原審卷第十七、十八、一六七頁），
    並經證人丁○○於偵查及原審中供證：當天伊與乙○○在現
    場看風景聊天，丙○○拿槍指著伊的眉心，說不要動，伊與
    乙○○便不敢動，丙○○於是把乙○○放在座位上的包包拿
    走，當時伊等被嚇到，有一段時間是空白，等伊反應過來，
    伊跑去追丙○○，看到丙○○上了一部白色的車子等語（偵
    查卷第一一○頁、原審卷第一五一、一五二頁），及證人乙○○於偵查及原審中供證：歹徒當時在丁○○的前方，拿槍
    指著丁○○的眉心說「搶錢不要動」，拿了伊包包就跑掉，
    因為歹徒拿著槍，伊就嚇到不敢動，當時丁○○也是跟伊一
    樣愣住等語詳實（偵查卷第一一○頁、原審卷第一五六至一
    五八頁），且有玩具空氣槍一枝扣案，及自被告所駕駛之上
    開自小客車內查獲並經發還予被害人乙○○之黑色皮夾、國
    民身分證、健保卡、汽車駕照、台新銀行新光三越信用卡，
    花旗商業銀行信用卡、臺灣中小企業銀行金融卡、彰化商業
    銀行金融卡、電話IC卡及遠傳電信股份有限公司SIM 卡各一
    張等物，及循線自丙○○處所查扣之ASUS牌、自郭丁祿攤位
    所查扣之NOKIA牌N77型手機各一支等物為憑，此有搜索扣押
    筆錄、搜索扣押物品目錄表在卷可稽，是被告之上開自白與
    事實相符，自堪採為本案之證據。
  2.被告雖辯以：本案係丙○○自己臨時起意去搶的，並非伊與
    丙○○共謀強盜云云。惟查證人丙○○於警詢時即供證：當
    時係被告駕車載伊到上開登山步道觀景台，看到一男一女（
    即丁○○、乙○○）坐在該處，伊回到車上就跟被告說那個
    女的之皮包應該放有很多錢，提議搶到該皮包，經被告同意
    ，被告將車開到山上無人處停車，伊即將原車牌拔下，由被
    告將竊盜所得之P7－9973號自小客車車牌兩面換裝在他所駕
    的小客車上，再開回原處前，由伊持空氣槍下車強盜，被告
    則在車上負責接應等語（偵查卷第十五、十六頁），且被告
    亦供承：強盜他人物品，係其與丙○○共同商議等語明確（
    偵查卷第二三頁），及被告、丙○○均供承：竊取上開P7－
    9973號車牌後，改懸於被告所駕前揭自小客車之目的，係渠
    等懼怕行搶後身分曝光、被捕等語（偵查卷第九八、一○○
    頁），再參以丙○○強盜所得現金一千二百元及手機變賣後
    得款二千八百元，均由其與被告二人平分，亦經被告、丙○○供認在卷（偵查卷第十六、二二、九八、一○○頁、原審
    卷第十七、十八頁），足徵被告與共犯丙○○就本案強盜行
    為應有事前謀議及行為分擔之犯意聯絡。被告上開所辯顯係
    事後圖卸之詞，要無足採。
  3.又上開扣案之玩具空氣槍，固經送鑑定結果認不具殺傷力，
    有刑事警察局九十七年九月十八日刑鑑字第○九七○一二九
    六二九號槍彈鑑定書在卷可查（原審卷第四一頁），然該槍
    枝係屬空氣槍，槍身全長約二十三公分，此有上開槍彈鑑定
    書所附照片可參，其具有金屬材質，質地自屬堅硬，且有一
    定之大小、重量，復參以於送鑑時經鑑定機關以動能測試法
    ，以填充氣體為發射動力，並以金屬彈丸測試，均能射擊（
    單位面積動能均小於20 焦耳/平方公分），則該空氣槍顯然
    具相當之堅固及穩定性，方能發射金屬彈丸甚明，是以並非
    屬於微小、脆弱之物，客觀上顯然對人之生命、身體、安全
    構成威脅，具有危險性，自屬兇器。
  4.按恐嚇取財與強盜罪，二者就其同具有不法得財之意思，及
    使人交付財物而言，固無異趣，但就被害人是否喪失意思自
    由，不能抗拒言之，前者被害人尚有意思自由，後者被害人
    之意思自由已被壓制，達於不能抗拒之程度，故恐嚇取財罪
    ，其恐嚇行為雖不以將來之惡害通知為限，即以目前之危害
    相加，亦屬之。但必其強暴、脅迫手段，尚未使被害人達於
    不能抗拒之程度始可，如其強暴、脅迫行為，已使被害人喪
    失意思自由，達於不能抗拒之程度，即應構成強盜罪，而非
    恐嚇取財罪，又強盜罪之強暴、脅迫，以所施用威嚇之程度
    ，客觀上足以壓抑被害人之意思，至使不能抗拒為已足。至
    施用之威嚇手段，客觀上是否足以壓抑被害人之意思自由，
    應依一般人在同一情況下，其意思自由是否因此受壓制為斷
    ，不以被害人之主觀意思為準，此分別有最高法院八十七年
    度台上字第二二七八號、八十七年台上字第三七○五號判決
    意旨可資參照。再按搶奪與強盜雖同具不法得財之意思，然
    搶奪係乘人不備，公然掠取他人之財物，如施用強暴脅迫，
    至使不能抗拒而取其物或令其交付者，則為強盜罪，最高法
    院六十四年台上字第一一六五號判例意旨可資參照。查，同
    案被告丙○○係持外觀、重量上與真槍無異之空氣槍近距離
    抵向被害人丁○○之眉心，此經證人丁○○、乙○○證述詳
    實如前，而案發時係位屬郊區○○○○道內之夜晚，與車水
    馬龍之鬧區不同，則衡情於客觀上自屬使丁○○、乙○○之
    生命、身體遭受急迫性危害之脅迫舉動，再參以證人丁○○
    於原審審理時證稱：當時被嚇到，有一段時間空白，當時槍
    指著伊眉心時，覺得很害怕，擔心會被殺掉等語，及證人乙○○於原審審理時證稱：當下很怕會有生命危險等語（原審
    卷第一五三、一六○頁），益徵被告及丙○○所為，已造成
    被害人之意思自由經壓制而達不能抗拒之程度至屬明確。縱
    然被害人丁○○係為警務人員，惟依當時光線並非明亮、位
    屬荒郊、身旁有女性同伴、與丙○○之距離甚近等客觀情狀
    ，實無從立即辨識歹徒所持之槍械有無子彈能否擊發，自不
    能以其受有警務訓練或丙○○取走財物後，丁○○復追躡並
    記取車號之行為，而遽論其遭丙○○以空氣槍指向時，並未
    有畏懼或尚有能力反抗之情。又丙○○上開所為，係以脅迫
    之舉動，使被害人不能抗拒，已如前述，揆諸上開判例要旨
    ，已該當於強盜罪，並無從以案發經過時間甚短，而遽論渠
    等所為該當為搶奪罪。
  5.次按九十四年二月二日修正公布而於九十五年七月一日施行
    之刑法，基於刑罰公平原則之考量，杜絕僥倖之犯罪心理，
    並避免易致鼓勵犯罪之誤解，已刪除第五十五條牽連犯之規
    定。又刑法規定犯罪及刑罰，而有犯罪斯有刑罰，且對犯罪
    行為之評價須適當，既不容過度評價，亦不許評價不足，此
    乃罪刑相當原則。行為如合於數個犯罪要件，除完全合致之
    場合（如法規競合），不須一一論罪外，各罪均應受評價，
    方符上開原則。縱在想像競合犯之情形，其所犯各罪名仍受
    評價，僅因法律之規定，處斷上從一重而已，最高法院九十
    八年度台上字第三七七八號判決要旨參照。查被告與同案被
    告丙○○竊取P7－9973號之前後車牌二面，固係以供日後行
    搶時避免身分曝光之用，已如前述。惟渠等上開竊取車牌之
    行為，既已該當於刑法加重竊盜罪之構成要件，自應加以評
    價及處罰，尚難認係渠等所犯強盜行為之一部。是被告另抗
    辯渠等竊取車牌行為係嗣後強盜犯行之預備行為，不應另行
    處罰云云，自無憑採。
  6.綜上所述，此部分事證明確，被告上開攜帶兇器強盜之犯行
    ，堪以認定。
三、被告於九十三年間製造上開可發射其他子彈之改造手槍後，
    刑法及槍砲彈藥刀械管制條例固均有所修正，其中刑法於九
    十四年二月二日修正公布部分條文，九十五年七月一日施行
    ，槍砲彈藥刀械管制條例則於九十四年一月二十六日修正，
    其中第十一條第一項之製造槍枝罪，修正為同條例第八條第
    一項，法定刑則由「處五年以上有期徒刑，併科新臺幣一千
    萬元以下罰金」，修正為「處無期徒刑或五年以上有期徒刑
    ，併科新臺幣一千萬元以下罰金」，惟因其製造後之持有改
    造手槍行為，乃屬於行為繼續，且為製造行為所吸收，而被
    告係於九十七年八月九日始為警查獲其持有上開改造手槍，
    因其持有行為繼續於上開刑法及槍砲彈藥刀械管制條例修正
    施行之後，故本案並無新舊法比較之問題，併予敘明。
四、被告將玩具手槍換裝已貫通之鐵管，而使之成為具有殺傷力
    之改造手槍，核其所為，係犯槍砲彈藥刀械管制條例第八條
    第一項之未經許可製造可發射子彈具有殺傷力之改造手槍罪
    。又被告製造槍枝後進而持有之低度行為，為製造之高度行
    為所吸收，不另論罪。另被告與共犯丙○○所持以強盜如附
    表編號2 所示之玩具空氣槍一枝，固不具殺傷力，惟該槍枝
    構造完整，且尚能發射金屬彈丸，具有一定之重量及金屬材
    質，亦如前述，堪認於客觀上對人之生命、身體及安全應有
    危險性，應屬兇器無疑。被告推由共犯丙○○持客觀上足供
    兇器使用之空氣槍一枝，以脅迫方式至丁○○、乙○○不能
    抗拒，而取乙○○財物之犯行，核其所為，係犯刑法第三百
    三十條第一項（犯強盜罪而有第三百二十一條第一項第三款
    ）之攜帶兇器強盜罪；其未取得丁○○之財物之犯行，係犯
    同條第二項之攜帶兇器強盜未遂罪。被告與共犯丙○○就上
    開攜帶兇器強盜之行為，彼此間有犯意聯絡及行為分擔，均
    為共同正犯。又強盜罪係為自由及財產法益之實質結合犯，
    其等係以一脅迫行為，而同時侵害丁○○、乙○○之法益，
    係為想像競合犯，應從一重處斷。公訴人認被告係犯刑法第
    三百二十八條第一項之強盜罪，惟被告等人所持之空氣槍，
    雖經鑑定結果不具殺傷力，惟係屬堅固之金屬製品，已如前
    述，客觀上足以對人之生命、身體、安全構成威脅，要屬兇
    器無誤，則此部分應構成攜帶兇器強盜罪，公訴意旨所認尚
    有未洽，惟其社會基本事實相同，爰依法變更起訴法條。被
    告所犯上開未經許可製造可發射子彈具殺傷力改造手槍罪及
    攜帶兇器強盜罪，犯意各別，行為互殊，應予分論併罰。
五、原審審酌被告素行尚佳，並無前科，高中畢業之智識程度，
    無視政府查緝槍枝政策，擅自改造玩具手槍，正值青壯而不
    思以正途謀生，因缺錢吃飯，竟持空氣槍等物下手強盜，所
    造成社會治安危害及被害人法益侵害非微，及犯後態度等一
    切情狀，因而適用槍砲彈藥刀械管制條例第八條第一項，刑
    法第十一條前段、第二十八條（原判決漏引）、第三百三十
    條第一項、第二項、第五十五條、第四十二條第三項前段之
    規定，判處被告製造可發射子彈具有殺傷力之改造手槍部分
    ，有期徒刑伍年貳月，併科罰金新臺幣拾萬元並諭知易服勞
    役之折算標準，及攜帶兇器強盜部分，判處有期徒刑柒年貳
    月，並定其應執行之刑，及就扣案如附表編號1 所示之改造
    手槍、編號2 所示之玩具空氣槍各一枝，分別依刑法第三十
    八條第一項第一款、第二款之規定，宣告沒收，經核並無不
    合。被告提起上訴，空言否認，指摘原判決不當為無理由，
    應予駁回。
據上論斷，應依刑事訴訟法第三百六十八條，判決如主文。
本案經檢察官呂光華到庭執行職務。
中    華    民    國    98    年    9     月    24    日
            刑事第二十一庭審判長法  官  蔡聰明
                                法  官  趙文卿
                                法  官  楊力進
以上正本證明與原本無異。
如不服本判決，應於收受送達後10日內向本院提出上訴書狀，其
未敘述上訴之理由者並得於提起上訴後10日內向本院補提理由書
（均須按他造當事人之人數附繕本）「切勿逕送上級法院」。
                                書記官  楊麗娟
中    華    民    國    98    年    9     月    24    日
附表
┌─┬──────────┬───────────┐
│編│物品名稱及數量      │  備               註 │
│號│                    │                      │
├─┼──────────┼───────────┤
│1 │仿COLT廠改造手槍1枝 │經鑑定具有殺傷力，為違│
│  │（含彈匣1個，槍枝管 │禁物，應依刑法第三十八│
│  │制編號0000000000）  │條第一項第一款規定沒收│
├─┼──────────┼───────────┤
│2 │玩具空氣槍1枝（槍枝 │為被告甲○○所有，供本│
│  │管制編號0000000000）│案強盜所用之物，爰依刑│
│  │                    │法第三十八條第一項第二│
│  │                    │款規定沒收。          │
└─┴──────────┴───────────┘
附錄本案論罪科刑法條
槍砲彈藥刀械管制條例第8條
未經許可，製造、販賣或運輸鋼筆槍、瓦斯槍、麻醉槍、獵槍、
空氣槍或第4 條第1 項第1 款所定其他可發射金屬或子彈具有殺
傷力之各式槍砲者，處無期徒刑或5 年以上有期徒刑，併科新臺
幣1 千萬元以下罰金。
未經許可，轉讓、出租或出借前項所列槍枝者，處5 年以上有期
徒刑，併科新臺幣1 千萬元以下罰金。
意圖供自己或他人犯罪之用，而犯前二項之罪者，處無期徒刑或
7 年以上有期徒刑，併科新臺幣1 千萬元以下罰金。
未經許可，持有、寄藏或意圖販賣而陳列第1 項所列槍枝者，處
3 年以上10年以下有期徒刑，併科新臺幣700 萬元以下罰金。
第1 項至第3 項之未遂犯罰之。
刑法第330 條（加重強盜罪）
犯強盜罪而有第321 條第1 項各款情形之一者，處7 年以上有期
徒刑。
前項之未遂犯罰之。


司法院資訊處製作；財團法人民間司法改革基金會備份。
